臺灣士林地方法院民事判決
110年度訴字第1621號
原      告  台北富邦商業銀行股份有限公司

法定代理人  程耀輝


訴訟代理人  陳芝華
被      告  周宥緯
上列當事人間給付簽帳卡消費款等事件，本院於中華民國111年1
月17日言詞辯論終結，判決如下：
    主  文
被告應給付原告新臺幣伍拾伍萬捌仟壹佰柒拾元，及如附表編號
1至3所示利息、違約金。
訴訟費用新臺幣陸仟零陸拾元由被告負擔。
本判決於原告以新臺幣壹拾捌萬陸仟零伍拾柒元為被告供擔保後
，得假執行。
    事實及理由
壹、程序部分：
    按當事人得以合意定第一審管轄法院，民事訴訟法第24條第
    1項前段定有明文。查兩造間所訂立之信用卡約定條款第26
    條約定因本件信用卡契約涉訟時，以本院為第一審合意管轄
    法院，是本院為有管轄權之法院，合先敘明。
貳、實體部分：
一、原告主張：
　㈠被告於民國102年10月8日與原告訂立信用卡使用契約（下稱
    系爭信用卡契約），並向原告請領信用卡（卡號：0000-000
    0-0000-0000）使用，依約被告得於特約商店記帳消費，並
    應於當期繳款截止日前全數繳付，或選擇以循環信用方式繳
    付最低應繳金額，如逾期繳款，除喪失期限利益外，應給付
    原告視被告之信用狀況與金融往來情形訂立之信用卡差別利
    率及期間計算之利息，另逾期繳款金額在新臺幣（下同）1,
    000元以上者，逾期當月計收違約金300元，連續逾期二期，
    當月計收違約金400元，連續逾期三期，當月計收違約金500
    元。
　㈡被告於108年12月31日與原告簽立信用貸款契約書（下稱系爭
    貸款契約），向原告借款70萬元，經原告於109年1月2日撥
    付，並約定借款期間自109年1月2日起至114年1月1日止，以
    每月為1期，分60期償還，利息自借款撥付日起，按原告指
    數型房貸基準利率加年息4.93%計算，嗣後原告調整指數型
    房貸基準利率時，自調整之日起重新計算。倘被告任何一宗
    債務不依約清償本金時，視為全部到期，除應給付上開約定
    給付利息外，逾期一期時，收取300元，連續逾期二期時，
    收取400元，連續逾期三期時，收取500元之違約金，每次違
    約狀態最高連續收取期數為三期。
　㈢詎被告就上開信用卡帳款及貸款均繳款至110年8月6日止，其
    後即未再依約繳款，視為全部到期，而此時原告指數型房貸
    基準利率為0.80%，加計年息4.93%，系爭貸款利率為年息5.
    73%，至於信用卡利率則如附表編號1、2所示，故被告仍積
    欠原告信用卡帳款25,733元、貸款532,437元，及如附表編
    號1至3所示利息及違約金，為此，爰依系爭信用卡及貸款契
    約之約定提起本訴等語。並聲明：如主文第1項所示，及願
    供擔保，請准宣告假執行。
二、被告於言詞辯論期日表示同意原告之請求。
三、本件原告主張之事實，已據其提出信用卡申請書、約定條款
    、信用卡客戶滯納消費款及利息款明細資料、歷史交易大量
    明細資料、系爭貸款契約、客戶放款交易明細表、台幣放款
    利率查詢等件為證，堪認屬實。又按當事人於言詞辯論時為
    訴訟標的之捨棄或認諾者，應本於其捨棄或認諾為該當事人
    敗訴之判決，民事訴訟法第384條定有明文。本件被告既於1
    11年1月17日本院言詞辯論時當庭表示同意原告本於系爭信
    用卡及貸款契約所為如訴之聲明第1項所示請求，依上開規
    定，本院即應本於被告之認諾而為其敗訴之判決。
四、從而，原告依系爭信用卡契約及貸款契約之約定，請求被告
    給付558,170元，及如附表編號1至3所示利息、違約金，為
    有理由，應予准許。
五、本件判決原告聲明願供擔保請准宣告假執行，經核於法尚無
    不合，爰酌定相當之擔保金額准許之。 　
六、本件訴訟費用額確定為6,060元（即第一審裁判費6,060元）
    ，依民事訴訟法第78條規定，由敗訴之被告負擔。
七、據上論結，本件原告之訴為有理由，依民事訴訟法第78條、
    第390條第2項，判決如主文。
中    華    民    國   111    年    1    月     28    日
                  民事第二庭  法  官 蘇錦秀
以上正本係照原本作成。
如對本判決上訴須於判決送達後20日內向本院提出上訴狀。如委
任律師提起上訴者，應一併繳納上訴審裁判費。
中    華    民    國   111    年    1    月     28    日
                              書記官 詹欣樺
附表：
編號 計算利息本金（新臺幣）     利息  違約金（新臺幣） 備註    利息起迄日 （民國） 週年利率    1 24,220元 110年8月7日起至清償日止 14.71% 500元 信用卡消費款  2 90元 110年8月7日起至清償日止 3.71%    3 532,437元 110年5月2日起至清償日止 5.73% 899元 信用貸款